Inventaris van het archief van de Stichting Algemeen Nederlands Persbureau (ANP), 1934-1979 (1983)
Nationaal Archief, Den Haag
- Bijzonder, B
  - Samenwerking met andere organisaties, B.7
    - Internationale organisaties, B.7.2
      - Algemeen, B.7.2.1.
        - Correspondentie van de directie van het ANP met diverse buitenlandse persbureaus inzake de onderlinge samenwerking, 1954-1965; 417; 1 pak
          Bevat stukken in diverse moderne vreemde talen; de brieven zijn alfabetisch geordend op naam van het persbureau.
        - Stukken betreffende de verspreiding van het 'ANP Netherlands News Bulletin' over diverse buitenlandse persbureaus, 1956; 418; 1 pak
        - Stukken betreffende de contacten tussen de heer Van de Pol en diverse buitenlandse persbureaus en bedrijven, 1957-1958; 412-413; 2 omslagen
          - Telegraafmaatschappij Press Wireless (USA), 1957-1958, 412
          - Persbureau Syndicat National des Agences de Presse (Fr), 1957-1958, 413
      - Afzonderlijke organisaties, B.7.2.2
        - Agence Telegrafiques Alliées, B.7.2.2.1
          - Stukken betreffende de bijeenkomsten van de Agences Télégraphiques Alliées in 1936 te Stockholm, in 1937 te Belgrado en in 1938 te Oslo, 1936-1938; 402; 1 pak
            Bevat voornamelijk stukken in de Franse taal.
        - Allied Agencies Sport (AAS), B.7.2.2.2
          - Stukken betreffende het samenwerkingsverband tussen het ANP en de verschillende leden van de AAS, 1949-1952; 471; 1 pak
          - Stukken betreffende sportgerelateerde berichtgeving van het ANP binnen het samenwerkingsverband van de AAS, 1953-1958; 472; 1 pak
        - Alliance Européenne des Agences de Presse, B.7.2.2.3
          - Stukken betreffende de conferenties van de Alliance Européenne des Agences de Presse, 1957-1969; 473-477; 3 omslagen en 2 pakken
            - Conferentie te Brussel, 1957 juni-1959 april, 473
            - Conferentie te Straatsburg, te Den Haag en te Bangkok, 1957-1963, 474; 1 pak
            - Conferentie te Genève, 1959, 475
            - Conferentie te Genève, 1965, 476
            - Conferenties te Genève en te Wenen, 1966-1969, 477; 1 pak
        - Agence France Presse (AFP), B.7.2.2.4
          - Stukken betreffende de samenwerking met de Agence Havas en de AFP 1938-1940 1946-1949 1 pak, 478
            Bevat alleen stukken in de Franse taal.
          - Stukken betreffende afrekeningen, het contract en de moeizame samenwerking van het ANP met de AFP, alsmede betreffende het correspondentschap van de AFP in Djakarta, 1946-1949; 479; 1 pak
        - Anefo, B.7.2.2.5
          - Stukken betreffende de overname van Anefo door het ANP, 1945-1950; 480; 1 omslag
          - Stukken betreffende de samenwerking tussen het ANP en Anefo, 1958-1965; 186; 1 omslag
        - Aneta, B.7.2.2.6
          - Stukken betreffende de oprichting en inrichting van Aneta, 481-482, 487; 3 pakken
            - Vergaderingen van de Onderhandelingscommissie inzake de oprichting, 1934-1936, 482
            - Opzet, richtlijnen en onderhandelingen inzake de oprichting, 1934-1945, 481
              Bevat contracten.
            - Overname van Aneta-aandelen van de familie Belinfante door het ANP, 1935-1949, 487
          - Stukken betreffende de samenwerking tussen het ANP en Aneta, 1934-1950 2; 483-486, 489; pakken en 3 omslagen
            - 1934-1935, 483; 1 pak
            - 1938, 489
            - 1938-1939 januari, 484; 1 pak
            - 1939 april-1940, 485
            - 1949-1950, 486; 1 pak
          - Stukken betreffende het voorzien van Aneta met Nederlands nieuws door middel van een seinkanaal en Hell-verbinding, 1938-1947; 490; 1 pak
          - Correspondentie tussen het ANP en Aneta over diverse onderwerpen, 1940; 764; 1 omslag
          - Stukken betreffende de verzending van nieuws via Aneta door het kantoor te New York, 1948-1950; 491; 1 pak
          - Nieuwsberichten aan het ANP afkomstig van Aneta en Reuter, 1950; 492; 1 omslag
          - Stukken betreffende de inschrijvingen op de 'Special Wireless Service Far East' van ANP-Aneta, 1950; 380; 1 omslag
        - Belga, B.7.2.2.7
          - Stukken betreffende de samenwerking tussen ANP en Belga, 1945-1952; 493; 1 pak
            Beide persbureaus vallen onder Groep '39..
          - Correspondentie tussen de directie van het ANP en Belga betreffende hun samenwerking en overeenkomsten inzake nieuwslevering, 1953-1972; 494; 1 pak
        - Bureau Centre des Agences Aliees, B.7.2.2.8
          - Ingekomen stukken van het Bureau Centre des Agences Alliées ter informering over de ontwikkelingen op het gebied van informatieverstrekking en de journalistieke wereld, 1936-1945; 403; 1 pak
            Bevat louter stukken in de Franse taal.
        - Centre Européen D'Information, B.7.2.2.9
          - Stukken betreffende vergaderingen van en informele besprekingen met inzake de vertegenwoordiging van het ANP in het Franse Centre Européen D'Information, 1953-1958; 415; 1 pak
        - Comtel, B.7.2.2.10
          - Stukken betreffende de onderlinge samenwerking tussen het ANP en Reuter/Comtel, 1956-1970; 496, 498; 2 pakken
            - 1956-1964, 496
            - 1966-1970, 498
          - Stukken betreffende de berichtgeving door de financiële dienst Comtel/Reuter over de Nederlandse handel en de prijzen van landbouwproducten, 1958; 497; 1 pak
        - Conference Administrative Télégraphique et Telephonique, B.7.2.2.11
          - Stukken betreffende de Conference Administrative Télégraphique et Telephonique van 1958 te Genève, 1958-1959; 420; 1 omslag
        - Conference Technique Européenne des Agences de Presse, B.7.2.2.12
          - Stukken betreffende de Conferences Technique Européenne des Agences de Presse inzake onderlinge samenwerking, 1952-1957.; 499-502; 1 pak en 3 omslagen
            - Conferentie te Brussel, 1952, 499
            - Conferentie te Brussel, 1952-1954, 500
            - Conferentie te Rome, 1956, 501; 1 pak
        - Conférence Téléfonique Internationale du Caire, B.7.2.2.13
          - Supplement op de 'Propositions pour la Conférence Téléfonique Internationale du Caire, 1938; 405; 1 deel
        - Deutsches Nachrichtenbüro, B.7.2.2.14
          - Correspondentie tussen de directie van het ANP en het Deutsches Nachrichtenbüro G.m.b.H. over diverse onderwerpen, 1936-1945 1 pak; 762
        - Deutsche Presse Agentur, B.7.2.2.15
          - Stukken betreffende onderhandelingen tussen het ANP en de DPA over het uitwisselen van basisdiensten, 1954-1958; 416; 1 pak
        - European Alliance of Press Agencies, B.7.2.2.16
          - Stukken betreffende de oprichting van de European Alliance of Press Agencies, 1956-1957; 502; 1 omslag
          - Stukken betreffende de algemene jaarvergaderingen van de European Alliance of Press Agencies, 1956-1976; 503-505; 3 omslagen
            - Wenen, Lausanne en Zürich, 1970-1973, 503
            - Brussel, 1975, 504
            - Zürich en de vergadering van het bureau van Alliance te Praag, 1976, 505
          - Stukken betreffende de onderlinge samenwerking tussen de leden van de European Alliance of Press Agencies, 1974-1975; 506; 1 omslag
        - European Picture Union (EPU) / European Pressphoto Agency BV (EPA), B.7.2.2.17
          - Stukken betreffende het overleg van de EPU inzake het plan voor een nieuw te vormen Europees fotobureau, 1953-1958; 507; 1 pak
          - Stukken betreffende de buitengewone EPU vergadering inzake de oprichting van de European Picture Agency, 1958-1960; 508; 1 pak
          - Stukken betreffende de samenwerking met de EPA en de EPU, 1958-1963; 509; 1 pak
          - Correspondentie tussen het ANP en leden van de EPU, betreffende de levering van fotodiensten, 1959-1960; 510; 1 pak
          - Stukken betreffende de jaarvergaderingen van de leden van de EPU, 1959-1972; 511-512; 2 pakken
            - 1959-1960, 511
            - 1966-1972, 512
          - Stukken betreffende de statuten van de EPU, 1960, 1965-1975; 515-516; 2 omslagen
            - 1960, 515
            - 1965-1975, 516
          - Financiële rapportage van de EPU, alsmede stukken betreffende EPU bulletins en de relatie van ANP-Foto met de andere EPU-leden, 1960-1962; 513; 1 pak
          - Stukken betreffende de EPU-Bulletins en internationale samenwerking op fotogebied, 1963-1973; 514, 518; 2 pakken
            - 1963-1964, 514
            - 1965-1973, 518
          - Stukken betreffende Boardmemo's van de EPU betreffende diverse onderwerpen, 1965-1972; 517; 1 omslag
          - Stukken betreffende de financiële verplichtingen van het ANP aan de EPU, 1968-1970; 519; 1 pak
          - Stukken betreffende de Algemene jaarvergaderingen 1971-1973 en de bestuursvergaderingen van de EPU, 1970-1977; 520; 1 pak
          - Stukken betreffende de Algemene jaarvergaderingen, 1971-1975; 521; 1 pak
          - Stukken betreffende de vergaderingen en de berichtgevingen van de EPU, 1974-1976; 522; 1 pak
          - Stukken betreffende vergaderingen en financiële verantwoording van de EPU, 1974-1977; 523-524; 2 pakken
            - 1974-1975, 523
            - 1976-1977, 524
        - Groep '39, B.7.2.2.18
          - Algemeen, B.7.2.2.18.1
            - Correspondentie betreffende de heroprichting van de Hellcommune onder de naam Groep '39, alsmede betreffende de toetreding van nieuwe leden, 1945-1952; 525-526; 2 pakken
              - 1945-1951 augustus, 525
              - 1951 september-1952, 526
            - Correspondentie met leden van de Groep '39 in Nederland inzake telecommunicatiediensten en de positie van nieuwsagentschappen, 1953-1955; 527; 1 pak
              Bevat stukken in de Engelse, Franse en Duitse taal.
            - Correspondentie met leden van de Groep '39 inzake telecommunicatiediensten, alsmede stukken betreffende conferenties te Den Haag en Stockholm, 1955-1958; 528; 1 pak
            - Correspondentie betreffende de samenwerking tussen het ANP en de leden van Groep '39, 1958-1982; 530-536; 4 pakken en 3 omslagen
              - 1958-1960, 530
                Bevat stuken in Engelse, Franse en Duitse taal.
              - 1963-1964 december, 531; 1 omslag
              - 1964 april-1965 maart, 532; 1 omslag
              - 1968 november-1969 augustus, 533
              - 1970-1973, 534; 1 omslag
              - 1974, 535
              - 1975-1982, 536
            - Stukken betreffende de organisatie van diverse leden van de Groep '39, 1960-1975; 529; 1 pak
            - Correspondentie tussen het ANP en het Finse persbureau Lehtikuva Oy binnen Groep '39, 1967-1984; 537; 1 omslag
            - Stukken betreffende het 35-jarig jubileum van de Groep '39, 1974-1975; 787; 1 omslag
            - Correspondentie tussen het ANP en het ATS binnen Groep '39, 1981-1983; 538; 1 omslag
          - Conferenties, B.7.2.2.18.2
            - Vergaderstukken van de conferenties van Groep '39, 1952-1981; 539-556; 17 pakken en 1 omslag
              - Conferenties te Den Haag, Stockholm, Bern, Helsinki en Brugge, 1948-1952, 539
              - Conferentie te Genève, 1959, 540; 1 omslag
              - Conferenties te Genève, te Wenen en te Oslo, 1959-1962, 541
              - Conferentie te Wenen, 1960, 542
              - Conferentie te Oslo, 1961, 543
              - Conferentie te Brussel, 1960-1961, 544
              - Conferentie te St. Hubert, 1962, 545
              - Conferentie te Kopenhagen, 1963, 546
              - Conferentie te Stockholm, 1965, 547
              - Conferentie te Bern, 1965, 548
              - Conferenties te Helsinki en te Wenen, 1966-1968, 549
              - Conferentie te Wenen, 1968, 550
              - Conferenties te Oslo en te Brugge, 1969-1970, 551
              - Conferentie te Kopenhagen, 1972, 552
              - Conferentie te Zürich, 1973, 553
              - Conferentie te Den Haag, 1974, 554
              - Conferentie te Saint-Sulpice, 1975, 555
              - Conferentie te Wenen, 1981, 556
            - Stukken betreffende de voorbereiding op de conferentie van 1960 te Wenen, 1959-1960; 557; 1 omslag
            - Stukken betreffende de hiërarchische structuur van Groep '39 naar aanleiding van de conferentie te St. Hubert in 1962, 1962-1963; 558; 1 omslag
            - Rapport van de conferentie te Den Haag, 1964; 559; 1 pak
        - Hellcommune, B.7.2.2.19
          - Stukken betreffende samenwerking tussen het ANP en de Hellcommune, 1935-1941; 560-561; 1 pak en 1 omslag
            - 1935-1940, 560; 1 pak
            - 1941, 561
          - Stukken betreffende de ontwikkeling van de Hellcommune telegramdienst als samenwerkingsorgaan tussen het ANP en diverse buitenlandse persdiensten, 1939-1940; 562; 1 pak
          - Stukken betreffende bijeenkomsten van deelnemende agentschappen aan de Hellcommune, 1940; 563
            N.B Bevat stukken in de Franse taal 1 omslag.
        - Internationale Koersen Centrale (IKC), B.7.2.2.20
          - Stukken inzake de onderhandelingen met het IKC om te komen tot ontbinding van het contract tussen het ANP en het IKC, 1940-1942; 566; 1 omslag
          - Stukken betreffende de rechtzaak van het ANP versus de IKC over het alleenrecht op het internationale koersmateriaal, de internationale beurs-en goederenmarktberichten en het internationale economische nieuws, 1940-1944; 564-565; 1 pak en 1 omslag
            - 1940-1944, 564; 1 pak
            - Conclusie van Repliek, 1940, 565
        - Katholische Nachrichten, B.7.2.2.21
          - Ingekomen stukken van de Katholische Nachrichten inzake de internationale bijeenkomsten van de CIC, 1973-1977; 424; 1 pak
        - NV Aneta Batavia, B.7.2.2.22
          - Stukken betreffende contacten over redactionele en nieuwszaken tussen de ANP-Hoofdredactie en NV Aneta Batavia, alsmede de eerste proeven van de Hell-verbinding tussen Amsterdam en Batavia, 1938-1941; 583; 1 omslag
          - Stukken betreffende de onderlinge samenwerking tussen het ANP en NV Aneta Batavia, 1944-1952; 584-587; 4 pakken
            - 1944-1946, 584
            - 1947 januari-1947 september, 585
            - 1947 oktober-1948 juni, 586
            - 1950 mei-1952, 587
          - Rapport betreffende de reis van de heer Kremer naar de NV Aneta Batavia, 1948; 588; 1 omslag
        - NV Het Zweedsche Persbureau, B.7.2.2.23
          - Stukken betreffende de organisatie van NV het Zweedsche Persbureau, alsmede betreffende de losse verkoop van bladen bij kiosken door deze organisatie. 1940, 1946; 407; 1 omslag
        - Persbureau Indonesia Aneta (PIA), B.7.2.2.24
          - Stukken betreffende de samenwerking tussen het ANP en PIA, 1950-1956; 589-590; 2 pakken
            - 1950-1953 maart, 589
            - 1953 mei-1956 februari, 590
          - Stukken betreffende de onderhandelingen tussen het ANP en PIA over de oprichting van een ANP-Agentschap in Indonesië, 1954-1955.; 591; 1 omslag
          - Stukken betreffende de nieuwsuitwisseling tussen het ANP en de heer J.W.M. Martinot, agent-correspondent van het ANP in Djakarta, 1955-1958; 592; 1 pak
        - Reuter, B.7.2.2.25
          - Stukken betreffende de samenwerkingsovereenkomst tussen Reuter en het ANP, 1935; 606; 1 omslag
          - Stukken betreffende het evalueren van de oude overeenkomst en het opstellen van een nieuwe overeenkomst inzake de samenwerking tussen het ANP en Reuter, 1935-1962; 607-608; 2 pakken
            : Bevat stukken in de Engelse en Franse taal.
            - Evaluatie van de oude overeenkomst, 1935-1956, 607
            - Vernieuwing van het contract, 1955-1962, 608
          - Stukken betreffende de samenwerking tussen het ANP en Reuter, 1946-1977; 609-615; 7 pakken en 1 omslag
            : Bevat stukken in de Engelse taal.
            - 1946 juli-1950 mei, 609
            - 1950 mei-1952 december, 610
            - 1953-1955 augustus, 611
            - 1955 september-1958 april, 612
            - 1958 april-1960 oktober, 613
            - 1960 december-1967, 614
            - 1960-1969, 245
            - 1967-1977, 615
          - Notulen van de ledenvergaderingen van de Eerste Raad van Beheer van het ANP betreffende de Financiële Dienst van Reuter. 1953, 616; 1 omslag
          - Stukken betreffende het gebruik van de economische nieuwsdienst en de sportnieuwsdienst van Reuter door het ANP, alsmede betreffende de onderhandelingen over de verlenging van het samenwerkingsverband tussen het ANP en Reuter, 1956-1974; 617; 1 pak
          - Stukken betreffende de uitwisseling van nieuwsdiensten tussen het ANP en Reuter, 1960-1962; 618; 1 pak
          - Stukken betreffende de samenwerking inzake de Nederlandstalige nieuwsgaring en nieuwsverspreiding exclusief voor de Belgische dagbladpers tussen het ANP en Reuter 1962-1970, 619; 1 pak
          - Stukken betreffende de samenwerking tussen het ANP en Reuters Economic Services, alsmede betreffende de invoering van het Eurocomplex systeem door Reuter in 1967, 1962-1973; 620; 1 pak
        - United Press Associations (UP), B.7.2.2.26
          - Contract met de UP inzake televisieuitzendingen voor de NTS, 1955; 635; 1 omslag
          - Stukken betreffende de samenwerking tussen het ANP en UP, alsmede betreffende de verkoop van filmmateriaal ten behoeve van het nieuws, stills en newsreels aan Nederlandse televisiestations, 1957-1958; 636; 1 omslag
          - Stukken betreffende de vernieuwing en de verlenging van het contract tussen het ANP en UP, 1958; 637; 1 omslag
        - United Press International (UPI), B.7.2.2.27
          - Stukken betreffende de verlenging van de overeenkomst tussen het ANP en UPI en de samenwerking op met name fotografisch gebied, 1959-1962; 638; 1 omslag
          - Stukken betreffende een enquête inzake een UPI-ANP nieuwsdienst, alsmede betreffende een fotocontract tussen het ANP en UPI, 1963-1964; 639; 1 omslag
            Zie voor het fotocontract ook de inv.nrs 640-642. Bevat stukken in de Engelse taal.
          - Stukken betreffende de onderhandelingen tussen het ANP en UPI inzake de bewerkstelliging, de verlenging en de uitbreiding van een fotocontract, 1963-1968; 640-642; 3 pakken
            Vergelijk inv.nr. 639.
            - 1963-1964, 640
            - 1965-1966, 641
            - 1967-1968, 642
          - Stukken betreffende de 'UPI Editors and Publishers Conferention' te Londen in 1975, 1974-1975; 643; 1 omslag
  - Nieuwsgaring en-verstrekking, B.8
    - Algemeen, B.8.1
      - Stukken betreffende het vraagstuk van de kopbladen en de 'krantenstrijd', 1936-1948; 658; 1 omslag
      - 'De zuiverheid der Journalistieke taal', rapport van de Commissie tot Zuivering der Journalistieke Taal van het ANP, 1936; 709; 1 omslag
      - Stukken betreffende de totstandkoming van de Stichting Voorlichting Nederlandse Antillen-Nederland, 1939-1947; 664; 1 pak
      - Stukken betreffende de berichtgeving uit en over Zuid-Afrika, 1939-1976; 660-662; 3 omslagen
        - Stukken betreffende de Nederlandse radio-uitzendingen in de Unie van Zuid-Afrika, 1939-1940, 660
        - Nieuwsberichten en nieuwsverslagen van ANP-correspondenten in Zuid-Afrika, 1949-1976, 661
        - Stukken betreffende de nieuwsverbinding met Zuid-Afrika, 1951-1956, 662
      - Stukken betreffende het af-en aansluiten van telefoonverbindingen van journalisten, 1943-1944; 659; 1 pak
      - Onderhandelingen en afrekeningen met het Ministerie van Buitenlandse Zaken, 1945-1948; 665; 1 pak
      - Stukken betreffende de abonnering op de Algemene Nieuwsdienst van het ANP, 1945-1946, 1957-1971; 448, 466; 1 omslag en 1 pak
        - 1945-1946, 448
        - 1957-1971, 466; 1 pak
      - Voorlopig rapport omtrent de werkzaamheden van de afdeling 'Overzeese Gebiedsdelen', 1946; 710; 1 omslag
      - Stukken betreffende de afspraken tussen het ANP en de leden van Lloyd's Pool inzake het publiceren van scheepvaartberichten, 1946-1950; 663; 1 omslag
      - Stukken betreffende de voorleeskwaliteiten van de diverse nieuwslezers, 1950; 778; 1 omslag
      - Stukken betreffende de abonnering op 'Situationers', een speciale dienst van Reuters die via het ANP wordt aangeboden, 1950; 777; 1 omslag
      - Stukken betreffende een onderzoek naar de mogelijke uitgave van een ANP-nieuwsbulletin in de Franse en Engelse taal, 1950-1956; 666; 1 omslag
      - Stukken betreffende de verbetering van de nieuwsuitwisseling tussen Nederland en Nederlands Nieuw-Guinea, alsmede diverse ingekomen brieven en afschriften van uitgaande brieven inzake personele aangelegenheden, 1953-1959; 667; 1 pak
      - Rapport inzake het instellen van een televisienieuwsdienst van het ANP, 1954-1955; 717; 1 omslag
      - Stukken betreffende de leveringsplicht van het ANP aan de gratis te verspreiden advertentiebladen, 1966-1972; 668; 1 omslag
      - Stukken betreffende de kwestie "De Telegraaf", 1972-1980; 669; 1 omslag
      - Stukken betreffende de publiciteit rond en de betrokkenheid van het ANP bij de stakingen en acties van journalisten, 1980-1981; 670; 1 pak
    - Verkiezingen, B.8.2
      - Stukken betreffende de berichtgeving omtrent de verkiezingen en de verkiezingsuitslagen van de Tweede Kamer, Provinciale Staten en Gemeenteraden, 1946-1952; 671; 1 omslag
      - Stukken betreffende de evaluatie van het functioneren van de Verkiezingsdienst, 1948-1950; 672; 1 pak
      - Stukken betreffende de berichtgeving omtrent de verkiezingen en de verkiezingsuitslagen van de Provinciale Staten, 1952-1958; 673-674; 2 omslagen
        - 1952-1958, 673
        - 1958, 674
      - Stukken betreffende de berichtgeving omtrent de verkiezingen en de verkiezingsuitslagen van de Tweede Kamer, 1956-1972; 675-677; 3 omslagen
        - 1956, 675
        - 1971, 676
        - 1972, 677
      - Stukken betreffende de berichtgeving omtrent de verkiezingen en de verkiezingsuitslagen van de Provinciale Staten en de Gemeenteraden, 1958; 678; 1 omslag
      - Stukken betreffende de berichtgeving omtrent de Gemeenteraadsverkiezingen, 1974; 679; 1 omslag
    - Koningshuis, B.8.3
      - Stukken betreffende de nieuwsgaring rondom het Koningshuis, 1936-1947; 680; 1 pak
      - Stukken betreffende de nieuwsgaring rond de geboorte van de Nederlandse prinsessen Beatrix, Irene en Marijke, 1938-1947; 681; pak
      - Rapport over het onderhoud van de heer Van de Pol met Prins Bernhard op 19 november 1951 op Paleis Soestdijk inzake de behandeling van problemen van het ANP, 712; 1 omslag
      - Stukken betreffende het opstellen van artikelen over de prinsessen van het Nederlandse Koningshuis, 1953-1958; 682; 1 pak
      - Stukken betreffende het bezoek van Prinses Beatrix aan De West, 1958; 683; 1 omslag
    - Sport, B.8.4
      - Algemeen, B.8.4.1
        - Stukken betreffende de ANP-sportverslaggeving, 1948-1978; 684, 692; 1 omslag, 1 pak
          - 1948-1951, 684
          - 692 1956-1969 1972-1978, 692; 1 pak
        - Stukken betreffende de afspraken over de verslaglegging rond sportwedstrijden tussen het ANP en de directies, hoofdredacties en sportredacties van de bladen die zijn aangesloten bij het ANP, 1951-1957; 685; 1 pak
        - Stukken betreffende het wel of niet in stand houden van ANP-specials over belangrijke sportevenementen, 1957-1964; 691; 1 pak
        - Stukken betreffende de abonnementen op de Sportdocumentatiedienst 1960-1961 1975 1 omslag, 693
        - Stukken betreffende de verslaglegging rond sportspecials van het ANP, 1965-1974; 696; 1 pak
        - Stukken betreffende de Telefonische Sportweekenddienst, 1977-1982.; 699; 1 omslag
      - Olympische Spelen, B.8.4.2
        - Rapport betreffende de voorbereiding van de berichtgeving over, alsmede staten van uitgaven van de Olympische Zomerspelen van 1948 te Londen 1947 1948 1 omslag, 785
        - Rapport betreffende de voorbereiding van de berichtgeving over de Olympische Winterspelen van 1948 te St.Moritz, 786; 1 omslag
        - Stukken betreffende de verslaglegging over de Olympische Zomerspelen van 1952 te Helsinki, 1951-1952; 686; 1 omslag